【裁判字號】    98,抗,596
【裁判日期】    981120
【裁判案由】    假扣押
【裁判全文】
臺灣高等法院臺中分院民事裁定           98年度抗字第596號
抗  告  人  乙○○
            己○○
            戊○○
            丙○○
            甲○○
            丁○○
共同代理人  陳大俊律師
上列抗告人與相對人財團法人證券投資人及期貨交易人保護中心
間假扣押事件，抗告人對於中華民國98年7月27日臺灣臺中地方
法院98年度裁全字第4256號裁定提起抗告，本院裁定如下：
    主  文
抗告駁回。
抗告訴訟費用由抗告人連帶負擔。
    理  由
一、按債權人就金錢請求或得易為金錢請求之請求，欲保全強制
    執行者，得聲請假扣押。請求及假扣押之原因應釋明，釋明
    如有不足，而債權人陳明願供擔保或法院認為適當者，法院
    得定相當之擔保，命供擔保後為假扣押。民事訴訟法第五百
    二十二條第一項、第五百二十六條第一、二項定有明文。又
    保護機構依證券投資人及期貨交易人保護法第二十八條規定
    提起訴訟，聲請假扣押、假處分時，應釋明請求及假扣押、
    假處分之原因。法院得就保護機構前項聲請，為免供擔保之
    裁定。證券投資人及期貨交易人保護法第三十四條亦有明定
    。本件相對人主張抗告人與原裁定其餘債務人等16人利用假
    交易虛增海德威電子工業股份有限公司營業額，使該公司對
    外公告之94年度第2季起至95年度第3季財務報告虛偽不實，
    授權人王秀娥等112人因錯誤信賴該不實財務報告，蒙受真
    相爆發後所受股價下跌之損失，其等應依證券交易法第二十
    條、第二十條之一、民法第一百八十四條、第一百八十五條
    、公司法第二十三條等規定負連帶賠償之責，本案求償金額
    高達新台幣8599萬8815元，且涉及海內外銀行帳戶、境外紙
    上公司、金融專業知識，可預期訴訟程序費時冗長，恐有日
    後不能執行或甚難執行之虞，提出台灣台中地方法院檢察署
    檢察官96年度偵字第12273、20694號起訴書等件為證，聲請
    為假扣押，原法院依首開規定，准其假扣押之聲請，核無不
    合。抗告意旨略以：所謂釋明，需提出能及時調查之證據，
    使法院得大致為正當之心證，而關於上開起訴書所載抗告人
    乙○○、己○○、甲○○、丙○○、丁○○涉嫌違反證券交
    易法第一百七十四條第一項第五款規定之犯罪事實，業經台
    灣台中地方法院96年度金重訴字第2937號及本院97年度金上
    訴字第2523號判決確定在案，認前述抗告人5人並無違法，
    且相對人並未釋明本件有何日後不能強制執行或甚難執行之
    虞之具體原因事實，原法院准許相對人假扣押之聲請，自有
    不當云云。惟按刑事訴訟判決所認定之事實，非當然有拘束
    民事訴訟判決之效力，且民事損害賠償責任之成立，不以刑
    事罪責成立為必要，本件依前述相對人於原法院提出之事證
    ，已足認就其主張之事實提出相當之釋明，至於相對人請求
    權是否確實存在，乃應待本案解決之問題，非假扣押程序所
    應審查，又相對人就抗告人現存全部財產，已不足抵償本件
    債權，不動產部分又大都設定最高限額抵押權，剩餘價值甚
    低等情，業經其提出抗告人97年度財產歸屬資料清單及綜合
    所得稅各類所得資料清單，暨抗告人乙○○、甲○○、丙○
    ○、丁○○4人所有之建物、土地登記謄本等件在卷足憑，
    堪認本件如未為假扣押，有日後不能強制執行或甚難執行之
    虞，應准許相對人假扣押之聲請。抗告論旨，指摘原裁定不
    當，聲明廢棄，應予駁回。
二、據上論結，本件抗告為無理由，依民事訴訟法第四百九十五
    條之一第一項、第四百四十九條第一項、第九十五條、第八
    十五條第二項，裁定如主文。
中    華    民    國    98    年    11    月    20    日
                民事第一庭    審判長法  官  吳火川
                                    法  官  胡景彬
                                    法  官  饒鴻鵬
以上正本係照原本作成。
如不服本裁定應於裁定送達後10日內向本院提出抗告理由狀（須
按他造人數附具繕本），並繳納抗告裁判費新台幣1,000元。
                                    書記官  林明冬
中    華    民    國    98    年    11    月    23    日
                                                      Ｖ


司法院資訊處製作；財團法人民間司法改革基金會備份。
